臺灣宜蘭地方法院刑事裁定　　　　　　　94年度交聲字第84號
移送機關　　交通部公路總局臺北區監理所宜蘭監理站
異　議　人
即受處分人　甲○○
上列受處分人因違反道路交通管理處罰條例案件，對於交通部公
路總局臺北區監理所宜蘭監理站中華民國94年4月6日所為之處分
（原處分案號：宜監裁43-U00000000號），聲明異議，本院裁定
如下：
    主  文
異議駁回。
    理  由
一、按汽車駕駛人駕駛聯結車，有駕駛執照吊扣期間駕車之情形
    者，汽車所有人及駕駛人各處新臺幣（下同）40,000元以上
    ，80,000以下罰鍰，並吊扣其駕駛執照，1年內禁考，道路
    交通管理處罰條例第21條之1第1項第7款、第67條第3項定有
    明文。
二、本件受處分人即異議人甲○○於民國94年3月16日下午8時25
    分許，為吊扣駕照期間，駕駛車牌號碼201-HB號營業用貨運
    曳引車，在基隆港西29號碼頭出口，為執行港哨勤務之內政
    部警政署基隆港務警察局警員張迺澄發現，並以異議人有未
    帶駕駛執照之違規行為，製發基港警行字第U00000000號舉
    發違反道路交通管理事件通知單，經原處分機關即裁決機關
    調查結果，認異議人係於吊扣駕駛執照期間而駕車，乃依前
    揭條例第21條之1第1項第7款、第67條第3項及違反道路交通
    管理事件統一裁罰基準及處理細則第44條第1項暨基準表之
    規定，於94年4月6日裁處異議人罰鍰60,000元，並依同條例
    第67條第3項規定吊扣其駕駛執照，1年內禁考。
三、訊據異議人固承認有於前揭時地駕駛前開車號之營業用貨運
    曳引車，且斯時確實屬於吊扣駕駛執照期間之事實，惟否認
    有前揭條例第21條之1第1項第7款之違規行為，辯稱：「吊
    扣駕照期間一個月，我們會去找一些工廠內接駁車去開，港
    口不屬於道路，.... 我是在不屬於道路內開車，取締當天
    我在港口，我們公司承包港口工作，沒有駕照的人就幫有駕
    照的人接駁貨品，當天我是在港口裡面開車，我是從碼頭裝
    好貨開到港口門口在碼頭門口警察要看證件因為在吊扣期間
    我沒有證件。」云云。惟查：
（一）異議人於前述時地駕駛前開車號營業用貨運曳引車，且斯
      時確實屬於吊扣駕駛執照期間之事實，業據證人即開單告
      發受處分人之員警張迺澄證述甚明，並有卷附現場照片2
      張、汽車駕照電腦列印資料1張可為佐證，異議人亦未爭
      執，堪信為真實。
（二）本件之爭點乃在，異議人駕車地點是否屬於道路？亦即其
      駕駛行為，有無道路交通管理處罰條例之適用？觀諸道路
      交通管理處罰條例第56條第1項第3款、道路交通安全規則
      第108條、第112條均分別定有車輛於碼頭停車、行經渡口
      之規範及罰則，道路交通標誌標線號誌設置規則第50條，
      並定有碼頭、堤岸標誌「警43」，用以警告車輛駕駛人小
      心駕駛，設於碼頭或堤岸將近之處，可見碼頭確屬道路交
      通管理之範疇。復查，港口係屬供公眾通行的地方，亦符
      合道路交通管理處罰條例第3條第1項第1款所定，道路係
      指公路、街道、巷衖、廣場、騎樓、走廊或其他供公眾通
      行之地方等規定。雖依現場照片所示，該處係屬「碼頭管
      制區」，證人張迺澄亦證稱，僅有船員、作業人員及港務
      局人員可以進出，一般人不得進出等語，然道路之通行本
      得於必要時設立禁制標誌，管制出入車輛，故不因該處經
      設立為管制區異其性質，而不屬於道路交通管理之範圍，
      此應屬當然之解釋，職是異議人辯稱伊係在不屬於道路之
      處駕車云云，不足採信。
四、綜上所述，異議人有於前揭時地駕駛前開車號之營業用貨運
    曳引車，且斯時確實屬於吊扣駕駛執照期間，其在港區之駕
    駛並屬於道路交通管理處罰條例之規範對象，從而原處分機
    關依道路交通管理處罰條例第21條之1第1項第7款、第67條
    第3項、違反道路交通管理事件統一裁罰基準及處理細則第
    44條第3項暨基準表之規定，予以裁罰60,000元，吊扣其駕
    駛執照，1年內禁考之裁定，核無違誤。本件異議人之異議
    為無理由，應將其異議駁回。
據上論斷，應依道路交通案件處理辦法第19條，裁定如主文。
中　　華　　民　　國　　94　　年　  8   　月　　3　　日
                  交通法庭法  官  郭淑珍
以上正本證明與原本無異
如不服本裁定，應於裁定送達後5日內向本院提出抗告狀。（需
附繕本）
                          書記官  林秀麗
中　　華　　民　　國　　94　　年　　8 　　月　　4 　　日
